【裁判字號】    88,訴,2379
【裁判日期】    890609
【裁判案由】    偽造有價證券等
【裁判全文】
臺灣臺中地方法院刑事判決                        八十八年度訴字第二三七九號
    公  訴  人  台灣台中地方法院檢察署檢察官
    被      告  丙○○
    指定辯護人  本院公設辯護人  乙○○
右列被告因偽造有價證券等案件，經檢察官提起公訴（八十八年度偵字第二一九四四
號），本院判決如左：
    主  文
丙○○意圖供行使之用，而偽造有價證券，處有期徒刑壹年柒月；緩刑肆年。
偽造之彰化縣彰化市農會信用部帳號第二七五九號、發票人為證安實業有限公司、支
票號碼Ａ0000000號、發票日八十八年三月二十五日、面額新台幣八萬元之支
票壹張沒收。
    事  實
一、丙○○意圖為自己不法之所有，於民國八十八年二月間某日，未經其同居男友甲
    ○○之同意，在彰化市三村里三村莊四十八號甲○○住處臥室梳妝台內，竊取甲
    ○○所使用之彰化縣彰化市農會信用部帳號第二七五九號、支票號碼Ａ0000
    000號之空白支票一張，並擅自盜用亦置於梳妝台內之證安實業有限公司及王
    陳敏之印章，盜蓋在該支票發票人欄，及偽填票面金額為八萬元、發票日為八十
    八年三月二十五日，而偽造有價證券，嗣丙○○於八十八年二月底、三月初某日
    ，在台中縣大里市○○街十八號，將該偽造支票交付予不知情之葉乃彬，作為償
    還葉乃彬之借款。迨至八十八年三月十五日，甲○○發現上開支票遺失，向彰化
    縣警察局彰化分局大竹派出所申報遺失，丙○○則於該支票將屆期前二、三日，
    始向甲○○坦承擅自使用上開支票，甲○○始知上情。
二、案經台中縣警察局霧峰分局報請臺灣臺中地方法院檢察署檢察官偵查起訴。
    理  由
一、右揭事實，業據被告丙○○於警訊及偵查中坦承不諱，核與被害人甲○○於警訊
    及偵審中指述情節相符，並經證人葉乃彬於警訊時證述屬實，復有上開支票、退
    票理由單、遺失票據申報單副本、掛失止付票據提示人資料查報表等影本各一份
    附卷可稽。雖被告於本院審理時辯稱：甲○○曾說過伊需要使用支票時，伊可以
    自己去開立云云，惟參酌被害人甲○○於本院審理時證稱：伊以前曾將支票借予
    被告使用，惟被告事先均有先告知伊，經伊同意後，始由被告自行簽發使用，這
    次因被告未先告知，伊以為遺失才報案等情以觀，應認被害人甲○○先前僅係針
    對個別支票單獨授權被告丙○○使用，是本件被告丙○○使用上開支票時，既未
    先徵得甲○○之同意，即擅自取走並簽發使用，其有竊盜及偽造有價證券之犯行
    甚明。事證明確，被告犯行洵堪認定。
二、核被告所為，係犯刑法第三百二十條第一項之竊盜罪及同法第二百零一條第一項
    之偽造有價證券罪。被告盜用印章為偽造有價證券之階段行為，其偽造有價證券
    後復持以行使，行使之低度行為應為偽造之高度行為所吸收，是不另論以盜用印
    章及行使偽造有價證券罪，且行使偽造有價證券本身即含有詐欺性質，亦不另論
    詐欺罪。又其所犯上開竊盜罪及偽造有價證券罪間，有方法結果之牽連關係，為
    牽連犯，應依刑法第五十五條之規定從較重之偽造有價證券罪處斷。被告因一時
    失慮致罹刑章，而其行使及偽造之支票張數僅一張，犯罪情節尚屬輕微，情輕法
    重，堪予憫恕，雖科以法定最低度之刑，猶嫌過重，爰依刑法第五十九條之規定
    減輕其刑。爰審酌被告並無前科、素行良好，犯罪之動機、目的、手段及犯後態
    度良好等一切情狀，量處如主文所示之刑，以示懲儆。末查被告前未曾受有期徒
    刑以上刑之宣告，有台灣高等法院被告全國前案紀錄表一件在卷可按，被告犯後
    深具悔意，其經此教訓，當知警惕而無再犯之虞，本院綜核各情，所宣告之刑，
    認以暫不執行為適當，併予宣告緩刑四年，以啟自新。
三、偽造之彰化縣彰化市農會信用部帳號第二七五九號、發票人為證安實業有限公司
    、支票號碼Ａ0000000號、發票日八十八年三月二十五日、面額新台幣八
    萬元之支票一張，應依刑法第二百零五條之規定，併予宣告沒收。
據上論結，應依刑事訴訟法第二百九十九條第一項前段，刑法二百零一條第一項、第
三百二十條第一項、第五十五條、第五十九條、第七十四條第一款、第二百零五條，
罰金罰鍰提高標準條例第一條前段，判決如主文。
中      華      民      國      八十九      年      六      月    九    日
                                        法  官  崔  玲  琪
右正本證明與原本無異。
如不服本判決，應於送達後十日內向本院提出上訴狀 （須附繕本） ，上訴於台灣高
法院台中分院。
                                        書記官
中      華      民      國      八十九      年      六      月    九    日
附錄法條：
刑法第二百零一條
刑法第三百二十條


司法院資訊處製作；財團法人民間司法改革基金會備份。
